臺灣新竹地方法院刑事宣示判決筆錄　　100年度審訴字第399號
公　訴　人　臺灣新竹地方法院檢察署檢察官
被　　　告　賴信宏
指定辯護人　本院公設辯護人周凱珍
上列被告因違反毒品危害防制條例案件，經檢察官提起公訴（10
0 年度毒偵字92號），檢察官聲請改依協商程序而為判決，本院
於中華民國100 年10月31日下午4 時在本院刑事第十一法庭宣示
判決，出席職員如下：
　　　　　　　　　　　　　　　　　法　官　王銘勇
　　　　　　　　　　　　　　　　　書記官　楊嘉惠
　　　　　　　　　　　　　　　　　通　譯　邱立杰
法官起立朗讀判決主文、犯罪事實要旨、處罰條文、附記事項及
告以上訴限制、期間並提出上訴狀之法院，且諭知記載其內容：
一、主  文
賴信宏施用第一級毒品，累犯，處有期徒刑柒月。扣案之第一級
毒品海洛因壹包（驗餘淨重陸點柒捌公克，驗餘純質淨重肆點貳
壹公克）沒收銷毀之。扣案之電子磅秤壹臺、刮勺支及夾鍊袋
壹包，均沒收之。又持有第二級毒品純質淨重二十公克以上，累
犯，處有期徒刑捌月。扣案之第二級毒品甲基安非他命貳包（驗
餘純質淨重合計為貳拾柒點壹伍公克），均沒收銷毀之。應執行
有期徒刑壹年壹月。扣案之第一級毒品海洛因壹包（驗餘淨重陸
點柒捌公克，驗餘純質淨重肆點貳壹公克）、扣案之第二級毒品
甲基安非他命貳包（驗餘純質淨重合計為貳拾柒點壹伍公克），
均沒收銷毀之。扣案之電子磅秤壹臺、刮勺支及夾鍊袋壹包，
均沒收之。
二、犯罪事實要旨：
（一）賴信宏前曾於82年間因違反麻醉藥品管理條例案件，經臺
      灣桃園地方法院以82年度訴字第741 號分別判處有期徒刑
      5 年2 月、5 月，嗣經上訴至臺灣高等法院，經該院於82
      年12月23日以82年度台上字第6838號駁回上訴，應執行有
      期徒刑5 年2 月。其又於85年間因違反麻醉藥品管理條例
      等案件，經臺灣桃園地方法院於86年10月16日以86年度訴
      字第198 號分別判處有期徒刑6 月、4 月、5 月，應執行
      有期徒刑1 年1 月，於86年12月29日確定。其又於86年間
      因竊盜案件，經臺灣桃園地方法院於86年10月27日以86年
      度易字第4613號判處罰金5,000 元，嗣經上訴至臺灣高等
      法院，經該院於87年2 月3 日以86年度上易字第8592號撤
      銷原判決，改處有期徒刑8 月確定。其又於87年間因竊盜
      、違反麻醉藥品管理條例及妨害公務等案件，經臺灣桃園
      地方法院於87年11月10日以87年度訴字第1100號分別判處
      有期徒刑1 年2 月、5 年6 月、7 月，應執行有期徒刑7
      年，復經該院於97年7 月11日以97年度聲字第1879號裁定
      將竊盜及妨害公務分別減為有期徒刑7 月、3 月又15日，
      與不得減刑之違反麻醉藥品管理條例案件應執行有期徒刑
      6 年2 月，於97年7 月28日確定。前揭案件經接續執行，
      於94年12月5 日縮短刑期假釋出監，所餘刑期付保護管束
      ，於98年3 月16日保護管束期滿未經撤銷視為執行完畢。
（二）賴信宏前曾於87年間因施用毒品案件，經臺灣桃園地方法
      院於87年6 月29日以87年度毒聲字第612 號裁定送勒戒處
      所觀察、勒戒，旋因觀察、勒戒結果，因認無繼續施用毒
      品之傾向，於87年8 月3 日出所。其又於98年間因施用毒
      品案件，經本院於98年9 月18日以98年度毒聲字第229 號
      裁定送勒戒處所觀察、勒戒，旋因觀察、勒戒結果，因認
      有繼續施用毒品之傾向，復經本院於99年2 月6 日以99年
      度毒聲字第21號裁定令入戒治處所施以強制戒治，嗣經抗
      告至臺灣高等法院，經該院於99年3 月1 日以99年度毒抗
      字第56號駁回抗告確定，旋因戒治期滿6 個月，成效良好
      ，經臺灣新竹地方法院檢察署檢察官於99年10月11日以99
      年度戒毒偵字第23號為不起訴處分，於99年10月11日出所
      。
（三）詎賴信宏猶不知悔改，仍未戒除毒癮，復於前開觀察勒戒
      、強制戒治執行完畢及前揭違反毒品危害防制條例案件後
      ，又另行起意，分別為下列犯行：
    1.其明知海洛因及甲基安非他命分別係毒品危害防制條例所
      列管之第一級毒品、第二級毒品，未經許可不得持有，竟
      基於持有第一級毒品海洛因、第二級毒品甲基安非他命之
      犯意，於100 年1 月19日22時許，在桃園縣新屋鄉某五金
      行前，向真實姓名年籍不詳、綽號「阿寶」之成年男子，
      以新台幣5 萬元之價格購買第二級毒品甲基安非他命2 包
      （驗餘純質淨重合計為27.15 公克）及以3 萬元之價格購
      買第一級毒品海洛因1 包（驗餘純質淨重4.21公克）後，
      而非法持有之。
    2.其又另行起意，並基於施用第一級毒品之犯意，於100 年
      1 月20日9 時許，在新竹縣湖口鄉某處工地，施用第一級
      毒品海洛因1 次．又另行起意，並基於施用第二級毒品甲
      基安非他命之犯意，於上揭時地，施用第二級毒品甲基安
      非他命1 次。。嗣於100 年1 月20日12時30許，在新竹縣
      湖口鄉○○路85號2 樓萬明麗（另案偵辦）住處為警查獲
      ，並扣得賴信宏所有之第一級毒品海洛因1 包（驗餘純質
      淨重4.21公克）、第二級毒品甲基安非他命2 包（驗餘純
      質淨重合計為27 .15公克）、電子磅秤1 個、刮勺3 支及
      夾鍊袋1 包。復經警將其同意後親採封緘之尿液送驗結果
      ，呈安非他命陽性反應、甲基安非他命陽性反應、可待因
      陽性反應及嗎啡陽性反應，而為警循線查悉上情。
三、處罰條文：
    毒品危害防制條例第10條第1 項、第11條第4 項、第18條第
    1 項前段，刑法第11條前段、第47條第1 項、第51條第5 款
    、第38條第1 項第2 款。
四、協商判決除有刑事訴訟法第455 條之4 第1 項第1 款於本訊
    問程序終結前，被告撤銷協商合意或檢察官撤回協商聲請者
    ；第2 款被告協商之意思非出於自由意志者；第4 款被告所
    犯之罪非第四百五十五條之二第一項所定得以協商判決者；
    第6 款被告有其他較重之裁判上一罪之犯罪事實者；第7 款
    法院認應諭知免刑或免訴、不受理者情形之一，及違反同條
    第2 項「法院應於協商合意範圍內為判決；法院為協商判決
    所科之刑，以宣告緩刑或二年以下有期徒刑、拘役或罰金為
    限」之規定者外，檢察官與被告、辯護人均不得上訴。
五、如有前項得上訴之情形，得自收受宣示判決筆錄送達之日起
    10日內，向本院提出上訴書狀，上訴於第二審法院。
中    華    民    國   100    年    10    月    31    日
                  刑事第九庭     書記官      楊嘉惠
                                 法  官      王銘勇
以上筆錄正本係照原本作成。
中    華    民    國   100    年    10    月    31    日
                                 書記官      楊嘉惠
附錄論罪科刑法條：
毒品危害防制條例第10條：
施用第一級毒品者，處六月以上五年以下有期徒刑。
施用第二級毒品者，處三年以下有期徒刑。
毒品危害防制條例第11條：
持有第一級毒品者，處三年以下有期徒刑、拘役或新臺幣五萬元
以下罰金。
持有第二級毒品者，處二年以下有期徒刑、拘役或新臺幣三萬元
以下罰金。
持有第一級毒品純質淨重十公克以上者，處一年以上七年以下有
期徒刑，得併科新臺幣一百萬元以下罰金。
持有第二級毒品純質淨重二十公克以上者，處六月以上五年以下
有期徒刑，得併科新臺幣七十萬元以下罰金。
持有第三級毒品純質淨重二十公克以上者，處三年以下有期徒刑
，得併科新臺幣三十萬元以下罰金。
持有第四級毒品純質淨重二十公克以上者，處一年以下有期徒刑
，得併科新臺幣十萬元以下罰金。
持有專供製造或施用第一級、第二級毒品之器具者，處一年以下
有期徒刑、拘役或新臺幣一萬元以下罰金。